【裁判字號】    94,上易,2037
【裁判日期】    950425
【裁判案由】    傷害
【裁判全文】
臺灣高等法院刑事判決                94年度上易字第2037號
上  訴  人  臺灣臺北地方法院檢察署檢察官
上  訴  人
即  被  告  甲○○
選任辯護人  張迺良律師
            蔡亞寧律師
上列上訴人因被告傷害案件，不服臺灣臺北地方法院94年度易字
第1119號，中華民國94年10月18日第一審判決（起訴案號：臺灣
臺北地方法院檢察署94年度偵字第9693號），提起上訴，本院判
決如下：
    主  文
上訴駁回。
    事  實
一、緣甲○○與乙○○二人係鄰居，二人因甲○○養狗問題早有
    嫌隙，於民國94年4月30日晚間10時30分許，乙○○復因甲
    ○○養狗產生噪音乙事，至其位於台北市○○區○○路278
    巷47弄16號1樓之住處樓下，以對講機要求甲○○（居住於
    上址4樓）下樓理論，雙方因而發生口角拉扯，甲○○竟基
    於傷害他人身體之犯意，以手上所持不明之硬物（未據扣案
    ）揮打乙○○之額頭，致乙○○眼鏡破損，並受有左眼上方
    額頭紅腫、瘀血2ｘ2公分、鼻樑上方2處表淺撕裂傷1公分、
    及0.5公分等傷害（毀損部分未據告訴）。
二、案經乙○○訴由台北市政府警察局信義分局報告台灣台北地
    方法院檢察署檢察官提起起訴。
    理  由
一、訊據被告甲○○矢口否認有何動手毆打告訴人之犯行，辯稱
    ：告訴人乙○○打掉伊之數位相機後，伊即上樓，後來警察
    來了，叫伊下樓，伊不知道為什麼告訴人乙○○額頭就多了
    傷痕云云（見本院95年3月28日審理筆錄）。又稱：伊沒有
    打告訴人乙○○，她的傷如何來伊不清楚；當天晚上9點多
    有與告訴人碰面，並發生口角，且有發生肢體衝突，伊當時
    一手拿相機、一手拿手電筒在蒐證，告訴人看到伊把門打開
    ，即開始向伊揮拳打掉伊之相機，伊回頭去撿相機後，她就
    大叫「打人」，告訴人揮伊很多下，伊好像有擋，告訴人當
    時臉上有無傷，伊並未注意云云（見原審準備程序筆錄第2
    頁）。經查：
（一）、被告與告訴人乙○○於上開地點因養狗產生噪音等問題
        發生爭執，被告出手傷害告訴人等情，業據告訴人於偵
        、審中指述綦詳，並有臺北市立聯合醫院忠孝院區診斷
        證明書、上配眼鏡行修理眼鏡費用之統一發票各1紙在
        卷可憑（見偵卷第13頁及原審卷告證5），而參諸上開
        診斷證明書記載告訴人受有左眼上方額頭紅腫、瘀血2
        ｘ2公分、鼻樑上方2處表淺撕裂傷1公分、及0.5公分等
        傷害，核與告訴人指述其遭被告手持硬物毆打其額頭，
        造成額頭瘀血，且同一下攻擊，其眼鏡破損，割傷鼻梁
        等語相符，復經證人即現場處理員警陳義洋結證稱：當
        天我與卓金雄警員一同到場處理，到場時我看到告訴人
        頭腫起來，她告訴我她被打，我問她是否要請救護車，
        告訴人說她要自行就醫，她說是因跟鄰居起糾紛，是因
        為狗的關係，要求鄰居改善而被打，整個額頭腫一個包
        ，他的嘴角有血，臉頰有點腫等語，及證人卓金雄證稱
        ：告訴人當時額頭紅腫、嘴角流血，顏面有點紅腫等語
        （見原審審判筆錄第3至6頁），相與吻合。
（二）、於本院審理時，經勘驗被告在原審提出的光碟片結果，
        因畫面於暗處拍攝，質地非佳、晃動而不清處，僅見「
        兩人（告訴人與被告）互相接近，何人行進不清楚。告
        訴人有揮手，照相機掉落，有否掉在地上，看不清楚，
        畫面上，看不到被告有揮拳打告訴人。螢幕上，告訴人
        尚未受傷」，有本院94年12月7日勘驗筆錄在卷可考；
        又據被告於原審提出翻拍相片4幀所示，僅有告訴人獨
        自模糊、晃動之影像，實無從以此證明被告當時並未毆
        打告訴人，自無從採為有利於被告之認定。
（三）、本件事證明確，被告犯行堪予認定。
二、核被告所為，係犯刑法第277條第1項之普通傷害罪。原審因
    依刑法第277條第1項、第41條第1項前段，罰金罰鍰提高標
    準條例第1條前段、第2條規定，並審酌被告前無犯罪前科，
    有本院被告前案紀錄表可參，素行尚稱良好、與告訴人因養
    狗問題，雙方互有嫌隙在先、惟僅因鄰居前來理論，即傷害
    告訴人之犯罪動機、手段，及其生活狀況、智識程度、告訴
    人所受之傷害程度等一切情狀，以被告傷害人之身體，處有
    期徒刑3月，並諭知易科罰金之標準。又就被告持以毆傷告
    訴人之不明硬物，雖係供其犯罪所用之物，然未據扣案，且
    屬何人所有不明，自無庸併予宣告沒收之，其認事用法，洵
    無不當，量刑易屬妥適，被告上訴否認犯罪，檢察官上訴指
    摘原判決量刑過輕，皆非有理由，其上訴均應予駁回。
據上論斷，應依刑事訴訟法第368條，判決如主文。
本案經檢察官沈明彥到庭執行職務。
中    華    民    國    95    年    4    月    25    日
                  刑事第八庭審判長法  官  鄭文肅
                                  法  官  陳國文
                                  法  官  江國華
以上正本證明與原本無異。
不得上訴。
                                  書記官  陳玉嬋
中    華    民    國    95    年    4     月    26    日
附錄本案論罪科刑法條：
刑法第277條：
傷害人之身體或健康者，處3年以下有期徒刑、拘役或1千元以下
罰金。
犯前項之罪因而致人於死者，處無期徒刑或7年以上有期徒刑，
致重傷者，處3年以上10年以下有期徒刑。


司法院資訊處製作；財團法人民間司法改革基金會備份。
